【裁判字號】    97,重訴,47
【裁判日期】    971029
【裁判案由】    毒品危害防制條例等
【裁判全文】
臺灣桃園地方法院刑事判決              97年度重訴字第47號
公  訴  人  臺灣桃園地方法院檢察署檢察官
被      告  甲○○
選任辯護人  陳河泉律師
上列被告因違反毒品危害防制條例案件，經檢察官提起公訴（97
年度偵字第14447號），本院判決如下：
    主  文
甲○○共同運輸第一級毒品，處有期徒刑拾陸年。扣案如附表一
所示之第一級毒品海洛因、第二級毒品甲基安非他命均沒收銷燬
之；扣案如附表二所示之供犯罪所用之物均沒收；未扣案如附表
三所示之因犯罪所得之財物沒收，如全部或一部不能沒收，以其
財產抵償之。
    事  實
一、甲○○明知海洛因及甲基安非他命分屬毒品危害防制條例第
    2 條第2 項第1 款、第2 款之第一級、第二級毒品，不得非
    法運輸，亦係行政院依懲治走私條例第2 條第4 項所公告「
    管制物品項目及其數額」甲項第4 款之管制進出口物品，不
    得私運進口我國國境。緣甲○○之室友陳連發與成建祥（均
    未據起訴）共謀運輸第一級毒品海洛因、第二級毒品甲基安
    非他命入境圖利，而陳連發認為甲○○經濟拮据，又無毒品
    前科，較不易為警注意，遂選定由甲○○擔任交通角色，進
    而居中牽線，於民國97年5 月中旬某日，在陳連發位於臺中
    市○○路健行國小附近租屋住處，邀約甲○○擔任前述之交
    通角色，為陳連發等2 人自泰國走私運輸第一、二級毒品海
    洛因及甲基安非他命進入臺灣地區，並許以先給付報酬新臺
    幣（下同）25,000元，事成之後再給付30,000元。甲○○竟
    為貪圖報酬，率爾應允，遂與陳連發、成建祥共同基於運輸
    及私運管制進口物品第一、二級毒品海洛因及甲基安非他命
    進口之犯意聯絡，先收受陳連發所給付之10,000元，並由陳
    連發代為辦理出國手續等事宜，嗣於97年6 月22日凌晨3 時
    許，陳連發載送甲○○至臺中火車站附近之統聯車站，於搭
    乘客運北上前，再由成建祥當場交付門號為0000000000號行
    動電話1 具（其中已設定返國後聯絡成建祥之門號00000000
    00號）、抄寫抵泰後住宿地點及聯絡拿取毒品電話之紙條及
    報酬15,000元予甲○○，並指示甲○○於返臺前，依紙條上
    載電話號碼聯絡取回毒品。甲○○收受上開行動電話等物品
    後，即搭乘客運前往桃園國際機場，隨團搭乘當日上午9 時
    40分中華航空CI693 班機前往泰國曼谷，在泰國遊玩。迨至
    97年6 月26晚間10時許，因翌日返臺在即，甲○○乃依成建
    祥先前所交付紙條上載電話，在泰國曼谷雙子星飯店附近，
    與成建祥聯繫後搭乘計程車前往指定酒店房間。及至甲○○
    抵達後，成建祥即將其內側各以雙面膠、螺絲、軟質塑膠隔
    板及黑色櫬布所固定夾藏有第一級毒品海洛因及第二級毒品
    甲基安非他命之紅色行李箱交付甲○○，由甲○○帶回住宿
    飯店後放入自己隨身物品，並於翌日下午1 時30分許搭乘中
    華航空CI694 班機將該行李箱帶回臺灣，由桃園國際機場入
    境，以此方式將管制物品第一級毒品海洛因及第二級毒品甲
    基安非他命運輸走私進入國內。嗣於同日晚間6 時10分許，
    甲○○所託運之上開行李箱（託運行李牌號碼CI023333號）
    在桃園國際機場第一航廈入境檢查海關室，經財政部臺北關
    稅局（下稱臺北關稅局）稽查組關員，以Ｘ光檢查儀注檢發
    現該行李箱影像可疑而追查，於同晚6 時57分許，甲○○由
    第7 號綠線臺通關，再經內政部警政署航空警察局（下稱航
    警局）安檢人員以Ｘ光檢查儀注檢後，請求甲○○移至第9
    號紅線臺檢查，而由航警局安檢人員會同臺北關稅局關員，
    於同晚7 時25分許，在上開行李箱內側夾層內，查獲海洛因
    21包（合計淨重2796.31 公克，空包裝總重79.4 9公克，純
    度78.38 ﹪，純質淨重2191.75 公克）及甲基安非他命25粒
    （合計淨重2.2879公克，取樣0.0902公克鑑定用罄，餘2.19
    77公克），並扣得成建祥所有交予甲○○運輸以供包裝上開
    海洛因及甲基安非他命之包裝袋22個、行李箱1 只及行動電
    話1 具。
二、案經內政部警政署航空警察局移請臺灣桃園地方法院檢察署
    檢察官偵查起訴。
    理  由
壹、程序方面：
    本件認定事實所引用卷內所有卷證資料（包含文書證據、物
    證等證據），並無證據證明係公務員違背法定程序所取得，
    被告及辯護人於法院審理終結前就卷內所有之卷證資料之證
    據能力，均表示無意見，且卷內之文書證據，亦無刑事訴訟
    法第159 條之4 之顯有不可信之情況與不得作為證據情形，
    則依刑事訴訟法第159 條之5 之規定，本件認定事實所引用
    之本件卷證所有文書證據、物證等證據，均有證據能力，先
    予敘明。
貳、實體方面：
一、訊據被告甲○○固不否認於上開時間、地點，在入境通關時
    ，為警在其託運之行李箱內，查獲夾藏之海洛因21包、甲基
    安非他命1 包共25粒等事實，惟矢口否認有何運輸第一、二
    級毒品之犯行，辯稱：伊以為陳連發要伊帶回之物品僅係古
    物，不知行李箱裡夾藏毒品；成建祥在泰國交付行李箱時，
    伊心裡隱約覺得有東西在裡面，但回去打開發現裡面都是空
    的，看起來行李箱很完整而無破損云云。
二、經查：
(一)、關於被告如何於上開時日，因陳連發許以給付報酬而應允為
    之前往泰國帶回物品，並在臺中火車站附近之統聯車站，收
    受成建祥所交付行動電話1 具、其上抄寫在泰聯絡取物電話
    之紙條及15,000元後，即隨團搭機前往泰國曼谷，並於返臺
    前1 日晚間10時許，經撥打紙條上抄寫電話聯繫，取回1 只
    紅色行李箱後即放入隨身攜帶物品，翌日並託運該只行李箱
    返回臺灣；嗣因該行李箱在桃園國際機場第一航廈入境檢查
    海關室，經臺北關稅局關員以Ｘ光檢查儀注檢發現該行李箱
    影像可疑，再經航警局安檢人員以Ｘ光檢查儀注檢後，仍覺
    可疑而追查，由航警局安檢人員會同臺北關稅局關員在上開
    行李箱內層之夾層查獲白色粉末21包及紅色藥丸25粒等情，
    為被告於本院審理時供述不諱，復經證人即查獲員警湯慶榮
    到庭具結證述無誤，並有被告之護照影本、旅客入出境記錄
    查詢表、臺北關稅稽查組Ｘ光檢查儀注檢行李報告表、刑案
    現場照片16張、託運行李條、臺北關稅局扣押貨物運輸工具
    收據及搜索筆錄、查獲過程光碟、通聯紀錄、翻拍照片等在
    卷可稽（見偵卷第10至15頁、20至21頁、23頁、25至31頁）
    及行李箱1 只扣案可為佐證補強，堪信真正。
(二)、再者，扣案白色粉末21包及紅色藥丸25粒，其中關於扣案白
    色粉末21包部分，經送請法務部調查局鑑定以化學呈色法及
    氣相層析質譜儀分析法鑑定結果：「送驗塊狀檢品21包均含
    第一級第6 項毒品海洛因成分，合計淨重2796.3 1公克（空
    包裝總重79.49 公克），純度78.3 8﹪，純質淨重21 91.75
    公克」，有該局濫用藥物實驗室97年7 月16日調科壹字第09
    723030800 號鑑定書1 紙在卷（見偵卷第46頁）；至關於紅
    色藥丸25粒部分，則係經送請憲兵司令部刑事鑑識中心以電
    子天秤法及氣相層析質譜分析法鑑定結果：「藥丸中檢出甲
    基安非他命成分」、「送驗藥丸25顆淨重2.2879克，取樣0.
    0902克（已鑑析用罄），餘2.1977克（淨重）及分裝袋」，
    亦有該中心97年9 月19日憲直刑鑑字第0970001376號鑑定書
    附卷可稽，足認被告自泰託運之行李箱，其內確各夾藏第一
    級毒品海洛因及第二級毒品甲基安非他命無誤。
(三)、本院衡諸下述各情，認被告早於應允為陳連發及成建祥自泰
    國帶回物品時，即已知悉其所運輸者為第一級毒品海洛因及
    第二級毒品甲基安非他命：
  1.泰、緬及金三角等地為毒販輸出海洛因毒品之處，為眾所皆
    知之事，而將毒品夾藏於行李箱內層以矇混通關，復為國際
    販毒集團常用之方式。茲被告於本院審理時既已供稱：「我
    有覺得奇怪，但是我以為是鑽石或是某些違禁的無法合法帶
    入臺灣的古物」等語（見本院卷第9 頁），則其既能推想到
    古物，又係在泰國帶回行李箱，實無理由未思及係毒品海洛
    因或甲基安非他命之理。參以我國桃園國際機場已要求各航
    空公司於旅客來臺時填寫入境相關資料，務須告知不可攜帶
    違禁物品或替陌生人攜帶可疑物品等事項，且於機場內各處
    標語、電視、廣播及各航空公司班機上服務人員復均有以各
    種語言、圖示宣導旅客不可攜帶毒品、違禁物品入臺或替陌
    生人攜帶可疑物品入臺，更係一般社會生活常識。而被告與
    陳連發、成建祥謀議自泰國攜帶物品返臺，即可輕易獲得55
    ,000 元 報酬之厚利，以被告年屆五十餘歲之社會歷練、經
    驗及判斷力，其對陳連發、成建祥安排其前往泰國係從事運
    輸走私價值不菲之海洛因及甲基安非他命毒品等節，實難諉
    為不知。
  2.再者，運毒集團之所以須利用「交通」角色以遂行運輸走私
    毒品犯罪，其目的即在有意隱瞞幕後真正籌畫運毒之主謀者
    ，免受重刑追訴處罰。而為確保所運輸之毒品不致遭不知情
    運輸者疏忽不慎遺失、或於運輸途中意外發現係毒品而逕向
    警方舉發，以致運毒集團耗費鉅資所購毒品均化為烏有，損
    失慘重，運毒集團亦無不告以實情之理由，否則又要如何確
    保運毒之成果？
  3.況被告於為警查獲後，經檢警詢及該只扣案紅色行李箱及其
    內毒品來源時，雖明知係受室友陳連發邀約而至泰國，並由
    成建祥在泰國交付扣案行李箱，卻對此未置一詞，反曲意隱
    瞞。果被告主觀上確實自始至終均認知陳連發及成建祥要其
    自泰國攜回古物，為何不於查獲初始即清楚交代陳連發及成
    建祥究係如何委託、以如何報酬代價委託、又其係以如何方
    式取得扣案紅色行李箱等情，反而對此均一概隱晦？至被告
    就此雖又辯稱伊係因懼於遭報復致不敢講云云，惟此恰適足
    以反證被告早已知悉該只行李箱內應非古物，否則其又何需
    預慮於交代上情後將遭受報復？
  4.據此，應足認被告在出發前往泰國前，即已知悉所運輸者係
    毒品，僅係姑隱其情而已，此徵之被告不僅在查獲初始隱瞞
    行李箱來源，已見前述，即其在偵查中仍推稱對方以丟包方
    式交付毒品，究其意，亦無非在撇清其涉案程度，避重就輕
    之詞而已。
(四)、至被告雖一再辯稱伊以為僅係受託帶回古物之類物品云云，
    惟其早於應允為陳連發及成建祥自泰國帶回物品時，即已知
    悉其所運輸者為第一級毒品海洛因及第二級毒品甲基安非他
    命，既如前述，所辯已無可採。況如前述，被告主觀上既已
    可預見所帶回者乃係「某些違禁的無法合法帶入臺灣的古物
    」，則按諸泰國之毒品氾濫，自有預見受託帶回之物品為毒
    品之可能。此由徵諸被告尚且供稱：「對方交給我的時候，
    我以為紅色行李箱裡面裝著古物，拿起來覺得重重的，我心
    裡隱約覺得有東西在裡面」等語（見本院卷第27頁）；又於
    其帶回成建祥所交付之該只行李箱時，被告亦坦言：「心裡
    覺得有點害怕」等語（見本院卷第9 、11頁）亦明，憑此亦
    堪認被告對於陳連發、成建祥係囑其自泰國運輸及私運第一
    級毒品海洛因及第二級毒品甲基安非他命，已可預見其發生
    ，但為貪得不法報酬，仍應允共同運輸，是其發生亦不違反
    其本意，而有未必故意。換言之，縱被告上開所辯實在，仍
    無解於其運輸毒品罪行之認定。
(五)、被告之選任辯護人於本院審理時除聲請將被告送測謊，以證
    明被告確實不知扣案之行李箱內確實藏有毒品海洛因及甲基
    安非他命外，更為之辯護稱：被告於受檢查過程中神情態樣
    並無異狀，且扣案行李箱夾層縫製良好，由外觀無法看出異
    狀，足見被告主觀上並無夾藏毒品之認識云云。但查：
  1.測謊既係測試客觀行為之有無，至對於內在意識歷程、抽象
    概念及主觀感受之測試，其生理反應無法形成內外衝突之特
    徵，不易造成明確之情緒波動反應，獲得可靠測謊結果，是
    以倘若測謊測試標的，係有關於被告是否「知悉」行李箱藏
    有毒品，因屬內在意識歷程，非屬測謊範疇，本院自毋庸再
    予調查及審酌。辯護人就此所為證據調查之聲請，因無助於
    待證事實之釐清，而無調查之必要，礙難准許，先予敘明。
  2.證人即查獲員警湯慶榮於本院審理時固證稱：扣案之行李重
    量及形狀並無異常，且於拆解行李箱後經警詢問，被告即楞
    在那裡等語（見本院97年10月15日言詞辯論筆錄第6 至7頁
    ）。惟被告既早於出國前即先後各與陳連發及成建祥形成運
    輸私運毒品入境之犯意聯絡，已如前述，是縱使扣案之行李
    箱重量及形狀並無異常，仍無從逕採為被告有利認定之依據
    。再者，被告於受檢查過程中縱使神情態樣並無異狀，然該
    等神態表現不等同於被告對藏放毒品一事並不知悉，尚無法
    據以證明被告主觀上究否知悉行李箱內藏有毒品，反而被告
    在為警查獲後面對所攜入之毒品時，竟仍能無任何反應，有
    悖常情，此益徵被告在事前即已知悉運毒一事，是本院仍無
    從對被告為有利認定。
(七)、綜上事證，被告否認知悉所運輸之物品係第一級毒品海洛因
    及第二級毒品甲基安非他命之辯解，核屬卸責之詞，不足採
    信。其對於行李箱內夾藏之物為毒品海洛因及甲基安非他命
    ，已有認識，竟仍與陳連發、成建祥共同將之運輸私運來臺
    ，本件事證已臻明確，被告犯行洵堪認定，應予依法論科。
三、論罪科刑部分：
(一)、按海洛因、甲基安非他命分別為毒品危害防制條例第2 條第
    2 項第1 款、第2 款規定之第一級毒品、第二級毒品，且均
    係行政院依懲治走私條例第2 條第4 項公告之「管制物品及
    其數額」甲項第4 款所列之管制進出口物品。次按懲治走私
    條例第2 條第1 項所謂私運管制物品進口，係指由國外或自
    大陸地區私運管制物品，進入臺灣地區而言；輸入之既遂與
    未遂，又以是否已進入國界為標準；而運輸毒品罪祇以所運
    輸之毒品已實施運送為已足，並非以運抵目的地為犯罪完成
    之要件，區別該罪既遂或未遂，應以已否起運為準，既已起
    運，構成該罪之輸送行為即已完成，不以抵達目的地為既遂
    條件（最高法院95年度臺上字第298 號判決參照）。是核被
    告所為，係犯毒品危害防制條例第4 條第1 項之運輸第一級
    毒品罪、同條例第4 條第2 項之運輸第二級毒品罪、懲治走
    私條例第2 條第1 項之私運管制物品進口罪。被告持有第一
    級毒品海洛因、第二級毒品甲基安非他命之低度行為，為運
    輸之高度行為所吸收，不另論罪。次按共同正犯之意思聯絡
    ，不限於事前有所協議，其於行為當時，基於相互之認識，
    以共同犯罪之意思參與者，亦無礙於共同正犯之成立（最高
    法院73年臺上字第1886號判例意旨參照）。被告在租屋處應
    允陳連發所託，前去泰國攜回毒品，而在客運站內與成建祥
    碰面，收受成建祥所交付之前金、供聯絡所用之行動電話等
    物，隨後至泰國與成建祥接頭，向成建祥拿取海洛因等毒品
    後私運回臺，顯然陳連發負責中間聯絡，成建祥負責前往泰
    國接洽毒梟、張羅毒品，而由被告負責運輸回臺，足認其3
    人就本件運輸毒品犯行間，有犯意聯絡與行為分擔，應為共
    同正犯。又被告私運管制進口之海洛因及甲基安非他命毒品
    進口，係以一行為觸犯前開3 罪名，為想像競合犯，應依刑
    法第55條規定，從一重之運輸第一級毒品罪處斷。
(二)、被告之選任辯護人固再為被告辯護稱：被告既已供出運輸海
    洛因、甲基安非他命之上手為陳連發及成建祥，請求以毒品
    危害防制條例第17條規定，減輕其刑云云。惟按毒品危害防
    制條例第17條規定，犯同條例第2 條第1 項至第4 項、第5
    條第1 項至第4 項前段、第6 條第1 項至第4 項、第7 條第
    1 項至第4 項、第8 條第1 項至第4 項、第10條或第11條第
    1 項、第2 項之罪，供出毒品來源，因而破獲者，得減輕其
    刑。其立法用意，旨在鼓勵被告供出其所製造、運輸、販賣
    或持有之毒品來源，俾追究出該毒品之前手，以徹底清除毒
    品氾濫，故所謂「供出毒品來源」係指具體供出上游之毒品
    來源，以防止毒品之蔓延而言，如僅供出共犯，而未供出上
    游之毒品來源，即不得依前開法條減輕其刑（最高法院95
    年度臺上字第489 號、96年度臺上字第3849號判決意旨參照
    ）。準此，本件陳連發及成建祥既係與被告共犯運輸毒品之
    人，縱被告曾供述其係受陳連發邀約，且其自泰國所運輸之
    毒品係成建祥所交付，亦仍核與上開規定得減輕其刑之情形
    不符。是辯護人就此所為辯護，尚無可採。
(三)、惟就被告運輸走私本件第一、二級毒品情形而言，被告藉運
    輸毒品圖利，所犯之罪質及惡性原本不輕，且犯罪後又否認
    犯行，惟其僅屬「交通」之次要角色，尚非居於幕後策劃之
    主要人員，所獲得之利潤相較運輸本件毒品可能獲得之不法
    利益而言，無從比擬，換言之，在本件運輸毒品之犯罪結構
    中，被告處於最下層之地位，具有相當之可代替性，而其到
    案後雖否認犯行，然此畢竟為人性之自然，且被告事後亦如
    實供出涉案之陳連發、成建祥供警方追查，已有悔意，又被
    告係因迫於經濟困頓一時心生貪念，並非貪於逸樂，甚至無
    視毒品危害，僅在謀求暴利之販毒集團成員可比，其復僅有
    1 次毒品運輸走私犯行，佐以扣案之第一級毒品海洛因及第
    二級毒品甲基安非他命，淨重雖各多達27 96.31公克及2.28
    79公克，但幸均未及流入市面即遭查獲，對國人身心健康尚
    未造成戕害，衡諸上揭犯罪情狀，對比陳連發、成建祥甚至
    渠等背後之販毒集團成員，再對照運輸第一級毒品罪之法定
    刑為「死刑或無期徒刑」，幾無視被告在本案整體犯罪結構
    中之角色或重要性，在量刑上並無斟酌轉圜之餘地，本院因
    認縱然對被告科以前揭最輕之無期徒刑，其結果令被告與社
    會長久隔離，尚失之過重，依社會一般人客觀之看法，其情
    尚堪憫恕，爰就其所犯運輸第一級毒品罪部分認宜依刑法第
    59 條 之規定，減輕其刑。至於其餘罪名並無上揭難以量刑
    之情形，無需適用前引法條減刑，併予敘明。
(四)、爰審酌被告不事正途，迫於經濟困難，心生貪念，鋌而走險
    ，將嚴重危害國人身心健康之海洛因及甲基安非他命毒品運
    輸私運來臺，無視於政府反毒決心，且所運輸毒品之數量非
    微，然念及其於本次犯罪中僅係次要地位，且幸因司法警察
    人員及時查獲而未能造成重大危害等一切情狀，量處如主文
    所示之刑，以資懲儆。
四、沒收部分：
    按毒品危害防制條例第18條第1 項規定，得諭知沒收並銷燬
    之者，以查獲之毒品及專供製造或施用毒品之器具為限，並
    不及於毒品之外包裝。又同條例第19條第1 項規定：「犯第
    四條至第九條、第十二條、第十三條或第十四條第一項、第
    二項之罪者，其供犯罪所用或因犯罪所得之財物，均沒收之
    ，如全部或一部不能沒收時，追徵其價額或以其財產抵償之
    」。此係採義務沒收主義，凡供販賣毒品所用或因犯罪所得
    之財物，均應宣告沒收，不能沒收時，追徵其價額或以其財
    產抵償之，法院無審酌之餘地。又毒品外包裝既係用於包裹
    毒品，防其裸露、潮濕，便於攜帶販賣，亦係供運輸毒品所
    用之物，自應依該條例第19條第1 項之規定宣告沒收之，方
    屬適法（最高法院92年度臺上字第1275號判決意旨參照）。
    準此：
(一)、扣案之第一級毒品海洛因21包（合計淨重2796.3 1公克，空
    包裝總重79.49 公克，純度78.38 ﹪，純質淨重2191.75 公
    克）及甲基安非他命25粒（合計淨重2.2879公克，取樣0.09
    02公克鑑定用罄，尚餘淨重2.1977公克），均應依毒品危害
    防制條例第18條第1 項前段規定沒收銷燬（至因鑑驗所耗損
    之第二級毒品甲基安非他命0.0902公克，既已滅失，爰不另
    為沒收銷燬之諭知）。
(二)、其次，包裝海洛因之包裝袋21個及包裝甲基安非他命之包裝
    袋1 個，因法務部調查局及憲兵司令部刑事鑑識中心於鑑定
    時均已將包裝袋與海洛因、甲基安非他命分別秤重，有上開
    各該鑑定書在卷，足認均與扣案之第一二級毒品並無不可析
    離之關係，依上開說明，因其係屬供被告共同運輸本件毒品
    所用之物，自仍應依毒品危害防制條例第19條第1 項規定，
    予以宣告沒收。
(三)、再者，扣案之紅色行李箱1 只係共犯成建祥所有，用以包裝
    藏置及運輸毒品所用之物，業據被告供承在卷，亦應依同條
    例第19條第1 項規定諭知沒收。又該物品既經扣案，自無全
    部或一部不能沒收之情形，毋庸諭知追徵其價額，附此敘明
    。
(四)、又成建祥所交付予被告以供返臺後聯絡使用之門號為000000
    0000號行動電話1 具，因被告於遭查獲後仍經警指示持以聯
    絡成建祥，有97年8 月4 日調查筆錄附於偵卷第49頁反面可
    稽，堪認已扣案，且因該行動電話乃係供被告與成建祥聯絡
    運輸毒品事宜所用之物，自應依毒品危害防制條例第19條第
    1 項規定予以沒收。至該SIM 卡雖係門號聲請人即消費者所
    有，退租或拆機均不需繳回，有中華電信股份有限公司97年
    3 月6 日信客一(一)警（97）字第073 號函可參，然該門號之
    申請人為董淑宜，有本院電信資料查詢結果在卷，且依卷內
    事證觀之，亦無從認定董淑宜確為本件運輸毒品犯罪之共犯
    ，則因該SIM 卡並非被告或其共犯所有之物，爰不予宣告沒
    收，併此敘明。
(五)、末查毒品危害防制條例第19條，係採義務沒收主義，故運輸
    毒品所得之金錢，如能認定確係運輸毒品所得之款項，均應
    宣告沒收，不以當場搜獲扣押者為限（最高法院93年臺上字
    第3670 號 判決意旨參照），是運輸毒品所得之金錢，無論
    已否扣案，如仍屬存在，即應依法沒收。本件被告為陳連發
    、成建祥運輸私運毒品返臺，而先各自陳連發及成建祥處取
    得10,000元及15,000元，核屬被告運輸毒品所得之財物，縱
    未扣案，然無證據證明已不存在，仍應依毒品危害防制條例
    第19條第1 項之規定宣告沒收，惟如全部或一部不能沒收時
    ，依同條項之規定，應以其財產抵償之。至陳連發應允給付
    被告之事後報酬30,000元，因其尚未實際取得，自毋庸為沒
    收之諭知。其餘被告搭乘飛機隨旅行團赴泰國等旅遊費用，
    既非因被告因本件運輸毒品犯罪所得之物，且與本案運輸毒
    品行為無直接必要之關聯，亦不予宣告沒收。
據上論斷，應依刑事訴訟法第299 條第1 項前段，毒品危害防制
條例第4 條第1 項、第2 項、第18條第1 項前段、第19條第1 項
，懲治走私條例第2 條第1 項、第11條，刑法第11條、第28條、
第55條、第59條，判決如主文。
本案經檢察官吳佳美到庭執行職務。
中    華    民    國    97    年    10    月    29    日
                  刑事第八庭    審判長法  官  陳彥宏
                                      法  官  張明儀
                                      法  官  呂綺珍
附表一：
┌───┬───────┬───────────────────────┐
│ 編號 │  物品名稱    │                   數  量                     │
├───┼───────┼───────────────────────┤
│  1   │海洛因        │21包（合計淨重2796.31 公克，純度78.38 ﹪，純質│
│      │              │淨重2191.75 公克，不含包裝袋）                │
├───┼───────┼───────────────────────┤
│  2   │甲基安非他命  │25粒（合計淨重2.2879公克，取樣0.0902公克鑑定用│
│      │              │罄）                                          │
└───┴───────┴───────────────────────┘
附表二：
┌───┬───────┬───────────────────────┐
│ 編號 │  物品名稱    │                   數  量                     │
├───┼───────┼───────────────────────┤
│  1   │包裝袋        │22個（即包裝海洛因之21個包裝袋及包裝甲基安非他│
│      │              │命之1 個包裝袋）                              │
├───┼───────┼───────────────────────┤
│  2   │行李箱        │1只                                           │
├───┼───────┼───────────────────────┤
│  3   │行動電話（門號│1具（不含SIM卡）                              │
│      │為0000000000）│                                              │
└───┴───────┴───────────────────────┘
附表三：
┌───┬───────┬───────────────────────┐
│ 編號 │  物品名稱    │                    數  量                    │
├───┼───────┼───────────────────────┤
│   1  │運輸毒品所得  │新臺幣25,000元（含陳連發所交付之10,000元及成建│
│      │              │祥所交付之15,000元）                          │
└───┴───────┴───────────────────────┘
以上正本證明與原本無異。
如不服本判決，應於送達後10日內，向本院提出上訴狀。
                                       書記官  范升福
中    華    民    國    97    年    10    月    29    日
論罪科刑法條：
毒品危害防制條例第4條第1項、第2項
懲治走私條例第2條第1項


司法院資訊處製作；財團法人民間司法改革基金會備份。
